臺灣高雄地方法院刑事判決　　　　　　　　　　　　　九十一年度易字第一六一號
　　公　訴　人　臺灣高雄地方法院檢察署檢察官
　　被　　　告　寅○○
　　　　　　　　己○○
右列被告因竊盜案件，經檢察官提起公訴（九十年度偵字第二二六五八號）及移送併
案審理（九十一年度偵字第四○二六號、第四四三八號、第五一四九號、第五一五三
號），本院判決如左：
    主  文
寅○○連續攜帶兇器，損壞門扇，於夜間侵入住宅竊盜，累犯，處有期徒刑貳年。
己○○共同竊盜，累犯，處拘役伍拾日，如易科罰金，以佰元折算壹日。
    事  實
一、寅○○曾於民國八十五年間因違反肅清煙毒條例案件，經本院判處有期徒刑二年
    八月確定，並於八十七年六月七日執行完畢，己○○則於八十六年間因違反麻醉
    藥品管理條例案件，經臺灣屏東地方法院判處有期徒刑六月確定，於八十六年十
    一月五日執行完畢，二人竟基於意圖為自己不法之所有之犯意聯絡，於九十年十
    二月二日上午十時三十分許，在高雄縣大寮鄉鳳山水庫大門右側外環道往大坪頂
    方向約一百公尺處，竊取台灣省自來水公司鳳山水庫圍籬之鋁網共七片（價值約
    新台幣【以下同】五千元），得手後，將鋁網丟進草叢掩藏，擬伺機以小貨車運
    走，適子○○、黃源泉行經該處，發覺後報警查獲。
二、寅○○復承前揭同一之概括犯意，於九十年十二月十六日下午三時許，張簡亮
    （本院另案審結）共同基於竊盜之犯意聯絡，由張簡亮侵入高雄縣林園鄉○○
    村○○路一六五巷二十四號戊○○之住宅（侵入住宅部分未據告訴）內，竊取戊○○所有之電視機一台及撲滿一個（內有約二千元），寅○○則在屋外把風，得
    手後，寅○○與張簡亮將竊得之二千餘元平分花用，電視機則因搬運不便，而
    予以丟棄。
三、寅○○復基於前開意圖為自己不法之所有之概括犯意，於左列時間、地點，竊取
    甲○○等人之財物：
（一）於九十一年二月十三日下午六時許，在高雄縣林園鄉○○村○○路二十九號附
      近壬○○所有之農田內，竊取壬○○所有之農田用抽水馬達一部，價值約三千
      元，得手後，出售予不知情之中古貨商人林王雪花。
（二）於九十一年二月十一日上午六時三十分之夜間（當日之日出時間為六時三十三
      分），攜帶客觀上對人之生命、身體、安全構成威脅，可供兇器使用之鐵棍一
      支，撬壞庚○○所有位於高雄縣林園鄉○○村○○路四十九號住宅之鐵門，侵
      入住宅內竊取庚○○所有之收銀機一台（內有現金五千元）、煙酒牌一個、印
      章及收據等物。
（三）於九十一年二月十六日下午三時許，在高雄縣大寮鄉○○街二號竊取甲○○所
      有之車號ＰＰＦ─八三七號重型車一部，得手後，供己作為代步之用。
（四）於九十一年一月二十二日凌晨三時三十分許，在高雄縣林園鄉○○路九號之商
      店內，竊取丁○○○所有之香煙（七星牌二條、大衛杜夫牌二條、和平牌二條
      、長壽牌二條）、酒（米酒二點五箱、高粱酒一箱、啤酒一箱、玉泉清酒半箱
      ）等物，價值共約三萬元。
（五）於九十一年二月十四日上午六時三十分許，在高雄縣林園鄉○村○路一四九號
      劉昭嘆所經營之三庄小吃部店內，竊取辰○○所有之不銹鋼炊具二副、不銹鋼
      鐵門四片，共值五千五百元。
（六）於九十年十二月十日上午十時三十分許，在高雄縣林園鄉○○街大信醫院後方
      之道路旁，竊取未○○所有之車號ＯＺＷ─七五八號重型機車一部。
（七）於九十一年一月五日晚上八時許之夜間，侵入卯○○位於高雄縣林園鄉○○路
      二○○號之住宅，竊取卯○○所有之電視機及ＶＣＤ放影機各一部，價值約四
      千元。
（八）於九十一年一月二日上午七時許，在高雄縣林園鄉○○街九十號倉庫內偷竊癸○○所有蒸魚鐵盤一百三十個，價值約一萬一千零五十元。
（九）於九十一年二月二十五日下午三時許，在高雄縣林園鄉○○○路三○五巷二九
      號前之養蝦場竊取辛○○所有之電鑽一支，價值約五千元。
（十）於九十年十一月三十日凌晨二時許，在高雄縣林園鄉○○○路五三巷一號前竊
      取丙○○所有之車號○九九─三三六三號機車一部，價值約一千元。
（十一）於九十一年二月六日上午一時三十分許，在高雄縣林園鄉○○路一五三巷五
        八號養蝦場竊取午○○所有之水車馬達二台，價值約二萬元。
（十二）於九十年十一月二十八日下午五時許，在高雄縣林園鄉○○路二二三號騎樓
      竊取巳○○所有之鋁梯一支，價值約一千五百元。
（十三）於九十年十二月十八日晚上八許，在高雄縣大寮鄉○○○路五三三巷二號竊
        取乙○○鋁門一扇，價值約八千元。
（十四）寅○○竊得之上開財物，除機車留供代步之用，其餘均出售予舊貨商，得款
        均花用完畢。
四、經警分別於（一）九十年十二月二日上午十一時五分許，在高雄縣大寮鄉鳳山水
    庫大門右側外環道路往大坪頂方向約一百公尺處查獲，並扣得鋁網七片。（二）
    於九十一年二月二十日凌晨二十分許，騎乘竊得之甲○○所有之車號ＰＰＦ─八
    三七號機車行經高雄縣林園鄉北汕村中國合成橡膠公司旁空地時為警查獲，並扣
    得前開機車一部（由被害人甲○○領回）、辰○○所有之白鐵炊具二副、白鐵門
    四片（均由辰○○領回）。警員並循線起出寅○○所竊得之未○○所有之車號Ｏ
    ＺＷ─七五八號重型機車一部（由未○○領回）、壬○○所有之抽水馬達一具（
    由壬○○領回）。
五、案經高雄縣警察局林園分局分別移送臺灣高雄地方法院檢察署檢察官偵查起訴及
    移送併案審理。
    理  由
一、右揭犯罪事實欄一、二、三之（一）至（十一）之犯罪事實，業據被告寅○○、
    己○○分別於警訊、偵訊及本院審理中中坦白承認，核與證人即台灣省自來水公
    司工程員丑○○、證人子○○、黃源泉、林王雪花、被害人辰○○、甲○○、庚○○、壬○○、丁○○○、未○○、戊○○、癸○○、劉雲保、辛○○、證人張
    金釵、丙○○、午○○等人於警訊中指述如事實欄所示之財物失竊之情節相符，
    復有中央氣象局九十一年高雄地區日出日沒時刻表一份、車輛竊盜、車牌失竊資
    料個別查詢報表一份、照片十三張、贓物認領保管收據六張在卷可稽，堪認被告
    寅○○、己○○此部分之自白與事實相符，足以採信。至被告寅○○對於事實欄
    三之（十二）、（十三）之犯行固矢口否認，惟查，被告寅○○於右揭時、地分
    別竊取巳○○所有之鋁梯一支及乙○○所有之鋁門一扇之犯罪事實，業據被告寅
    ○○於警訊中坦承不諱，核與被害人巳○○、乙○○於警訊中指訴鋁梯、鋁門失
    竊之情節相符，被告寅○○於警訊時距案發時間較接近，印象應較為清晰，且亦
    無其他證據足資證明其於警訊中之陳述與事實不符，其於警訊中之陳述，自可採
    為認定事實之依據。綜上，本件事證明確，被告寅○○、己○○前開犯行均堪以
    認定。
二、按刑法第三百二十一條第一項第三款之攜帶兇器竊盜罪，係以行為人攜帶兇器竊
    盜為其加重條件，此所謂之兇器，其種類並無限制，凡客觀上足以對人之生命、
    身體、安全構成威脅，具有危險性之兇器均屬之，且祇須行竊時攜帶此種具有危
    險性之兇器為已足，並不以攜帶之初有行兇之意圖為必要（有最高法院七十九年
    台上字第五二五三號判例意旨可資參照）故本案被告寅○○於犯罪事實欄三之（
    二）所示之犯行，核係犯刑法第三百二十一條第一項第一款、第二款、第三款之
    攜帶兇器，損壞門扇，於夜間侵入住宅竊盜罪，被告寅○○所犯事實欄三之（七
    ）之犯行，核係犯刑法第三百二十一條第一項第一款於夜間侵入住宅竊盜罪，其
    餘所犯如事實欄一、二、三之（一）、（三）、（四）、（五）、（六）、（八
    ）、（九）、（十）、（十一）、（十二）、（十三）之犯行，均係犯刑法第三
    百二十條第一項之普通竊盜罪。被告己○○則係犯刑法第三百二十條第一項之普
    通竊盜罪。被告寅○○與己○○間就其等所為如事實欄一、所示之犯行，與張簡
    亮就事實欄二、所示之犯行，分別有犯意之聯絡，行為之分擔，均為共同正犯
    。被告寅○○所為多次竊盜、加重竊盜犯行，時間緊接，所犯均為基本要件相同
  之罪，顯係出於概括之犯意為之，為連續犯，爰依刑法第五十六條之規定論以情
    節較重之攜帶兇器，損壞門扇，於夜間侵入住宅竊盜罪，並加重其刑。末查被告
    寅○○曾於八十五年間因違反肅清煙毒條例案件，經本院判處有期徒刑二年八月
    確定，並於八十七年六月七日執行完畢，己○○則於八十六年間因違反麻醉藥品
    管理條例案件，經臺灣屏東地方法院判處有期徒刑六月確定，於八十六年十一月
    五日執行完畢之事實，有台灣高等法院被告全國前案紀錄表、臺灣高雄地方法院
    檢察署刑案資料查註紀錄表等在卷可稽，其二人於刑之執行完畢五年以內再犯本
    件有期徒刑以上之罪，均屬累犯，依刑法第四十七條規定加重其刑，寅○○部分
    並遞加重之。又檢察官移送併案審理部分（九十一年度偵字第四○二六號、第四
    四三八號、第五一四九號、第五一五三號），雖未據起訴，惟與已起訴部分之犯
    罪事實，有裁判上一罪之連續犯關係，依審判不可分之法理，本院自得一併審究
    。審酌被告寅○○、己○○均有犯罪前科，有台灣高等法院被告全國前案紀錄表
    、臺灣高雄地方法院檢察署刑案資料查註紀錄表等在卷可參，素行不佳，己○○
    犯後坦承犯行，態度良好，寅○○竊盜犯行多達十餘次，情節非輕，惟念犯後坦
    承犯行，且竊取之財物價值非鉅等一切情狀，分別量處如主文所示之刑。己○○
    部分併諭知易科罰金之折算標準。被告寅○○行竊時所持用之鐵棍一支，並未扣
    案，且寅○○否認該鐵棍為其所有，此外復查無其他證據足資證明該棍為其所有
    ，自不予宣告沒收，併此敘明。
據上論斷，應依刑事訴訟法第二百九十九條第一項前段，刑法第二十八條、第五十六
條、第三百二十條第一項、第三百二十一條第一項第一款、第二款、第三款、第四十
一條第一項、第四十七條，罰金罰鍰提高標準條例第一條前段、第二條，判決如主文
。
本案經檢察官黃元冠到庭執行職務。
中      華      民      國    九十一    年      七      月     十八     日
                                  臺灣高雄地方法院刑事庭
                                      法  官    涂裕洪
右正本證明與原本無異。
如不服本判決，應於判決送達後十日內，向本院提出上訴狀。
                                      書記官    賴佳慧
中    華    民    國      九十一      年      七      月      二十二    日
附錄本判決論罪科刑法條：
刑法第三百二十一條：
  犯竊盜罪而有左列情形之一者，處六月以上五年以下有期徒刑：
  一、於夜間侵入住宅或有人居住之建築物、船艦，或隱匿其內而犯之者。
  二、毀越門扇、牆垣或其他安全設備而犯之者。
  三、攜帶兇器而犯之者。
  四、結夥三人以上而犯之者。
  五、乘火災、水災或其他災害之際而犯之者。
  六、在車站或埠頭而犯之者。
  前項之未遂罰之。
刑法第三百二十條第一項：
意圖為自己或第三人不法之所有，而竊取他人之動產者，為竊盜罪，處五年以下有期
徒刑、拘役或五百元以下罰金。
